【裁判字號】    98,易,1093
【裁判日期】    981030
【裁判案由】    竊盜
【裁判全文】
臺灣高雄地方法院刑事判決              98年度易字第1093號
公  訴  人  臺灣高雄地方法院檢察署檢察官
被      告  甲○○
                      樓之2
                    （現於臺灣高雄看守所羈押中）
上列被告因竊盜案件，經檢察官提起公訴（98年度偵字第28527
號），嗣因被告於本院準備程序中就被訴事實為有罪之陳述，本
院告知被告簡式審判程序之旨，並聽取當事人之意見後，由本院
合議庭裁定改由受命法官獨任依簡式審判程序進行，判決如下：
    主  文
甲○○犯竊盜罪，累犯，處有期徒刑伍月；又犯竊盜罪，累犯，
處有期徒刑柒月。應執行有期徒刑拾月。
    事  實
一、甲○○前因犯偽造貨幣罪，經本院以93年度訴字第2218號判
    決判處有期徒刑1 年10月，緩刑5 年確定，上開緩刑嗣經撤
    銷；又因犯詐欺罪，經臺灣高等法院高雄分院以95年度上訴
    字第1977號判決判處有期徒刑1 年4 月確定，上開二罪嗣經
    臺灣高等法院高雄分院以96年度聲減字第1640號裁定減刑，
    並定應執行刑為有期徒刑1 年5 月；復因犯竊盜罪，經臺灣
    臺東地方法院以96年度東簡字第371 號判決判處有期徒刑2
    月確定，並與前開案件接續執行，於民國97年10月28日縮刑
    期滿執行完畢。其猶不知悔改，竟意圖為自己不法之所有，
    基於竊盜之犯意，於98年8 月29日下午某時，在高雄市三民
    區○○○路638 巷72弄3 號前，見乙○○所使用之車牌號碼
    757-EDS 號普通重型機車（價值約新臺幣〈下同〉6 萬6 千
    元）（上有安全帽2 頂）之鑰匙未拔，即逕行將上開機車發
    動騎走而竊取之；後經乙○○於98年9 月10日，在高雄市三
    民區○○○路302 巷4 弄口尋得上開機車，然因無鑰匙，乃
    先行以大鎖2 付分別將上開機車之前後輪鎖住，重行取得該
    機車於自己實力支配之下，以便隔日再行處理。詎甲○○於
    98 年9月11日約11時許，發現上開機車前後輪遭大鎖鎖住，
    得以知悉係乙○○所為，復意圖為自己不法之所有，另基於
    竊盜及毀損之故意，委託不知情之鎖匠范建明前往上開停車
    處，利用范建明持電鋸將乙○○所有之該2 付大鎖鋸開毀損
    後，甲○○再將上開機車騎走而竊取之。嗣於98年9 月20日
    22時10分許，在高雄市三民區○○○路638 巷72弄10號前，
    為警查獲，並扣得上開機車1 輛、鑰匙1 支。
二、案經乙○○訴由高雄市政府警察局三民第二分局移送臺灣高
    雄地方法院檢察署檢察官偵查起訴。
    理  由
一、本件被告甲○○所犯並非死刑、無期徒刑、最輕本刑為3 年
    以上有徒刑之罪或高等法院管轄第一審案件，而其於準備程
    序進行中，被告先就被訴事實為有罪之陳述，經法官告知簡
    式審判程序之旨，並聽取公訴人及被告之意見後，本院認適
    宜改依簡式審判程序進行，爰依刑事訴訟法第273 條之1 第
    1 項、第284 條之1 規定，由本院合議庭以裁定由受命法官
    獨任進行簡式審判程序，合先敘明。
二、上揭事實，業據被告甲○○於本院審理時坦承不諱，核與告
    訴人乙○○於警詢時之指述大致相符，另有證人即鎖匠范建
    明於警詢及偵查中之證述可佐，此外，亦有卷附之高雄市政
    府警察局車輛協尋電腦輸入單、車輛尋獲電腦輸入單各2 份
    ，以及高雄市政府警察局三民第二分局扣押筆錄、扣押物品
    目錄表、贓物認領保管單1 紙、照片12張可查，足認被告之
    任意性自白與事實相符，應堪採信。綜上，本案事證明確，
    被告犯行堪以認定，應依法論科。
三、核被告所為，係犯2 次刑法第320 條第1 項之竊盜罪以及同
    法第354 條之毀損他人物品罪。被告利用不知情之鎖匠范建
    明以電鋸毀損上開2 付大鎖，進而竊取上開機車，為間接正
    犯。另范建明雖係以客觀上可供兇器使用之電鋸毀損大鎖，
    使被告得以竊取上開機車，然因被告係僱請不知情之范建明
    自為上開行為，則被告本身對於該電鋸並無直接管領支配力
    ，難認被告有攜帶兇器之情形，故本件無加重竊盜之事由，
    附此敘明。又被告於98年9 月11日約11時許，利用范建明毀
    損乙○○所有之大鎖，其目的係為竊取上開機車，已如前述
    ，足認被告所為毀損他人物品及竊盜之複數舉動，係基於單
    一之行為決意而為，是應就被告所為上開複數舉動，評價為
    法律上之一行為，亦即被告係以一行為同時觸犯上開二罪名
    ，為想像競合犯，應從較重之竊盜罪處斷。另被告有事實欄
    所載之前科及執行紀錄，有臺灣高等法院被告前案紀錄表1
    份在卷可稽，其受有期徒刑之執行完畢後，5 年以內2 次故
    意再犯本件有期徒刑以上之竊盜罪，均為累犯，應依刑法第
    47條第1 項規定，各加重其刑。爰審酌被告不思努力工作以
    賺取所需，為貪圖不法利益，竟前後2 次竊取乙○○所使用
    之上開機車，並毀損乙○○所有之大鎖，顯然缺乏尊重他人
    財產權之觀念，所為實不足取，惟念及被告犯後尚能坦承犯
    行，且所竊上開機車及鑰匙1 支，已由乙○○領回，有贓物
    認領保管單1 紙可查，兼衡被告之犯罪動機、目的、手段、
    智識程度、生活狀況、檢察官具體求刑，以及被告前有多次
    竊盜前科，有上開被告前案紀錄表可佐等一切情狀，各量處
    如主文所示之刑，並定其應執行之刑，以資懲儆。
據上論斷，應依刑事訴訟法第273 條之1 第1 項、第299 條第1
項前段，刑法第320 條第1 項、第354 條、第47條第1 項、第55
條、第51條第5 款，刑法施行法第1 條之1 第1 項、第2 項前段
，判決如主文。
本案經檢察官王清海到庭執行職務。
中    華    民    國    98    年    10    月    30    日
                    刑事第十八庭  法  官  陳芸珮
以上正本證明與原本無異。
如不服本判決應於收受送達後10日內向本院提出上訴書狀，並應
敘述具體理由；如未敘述上訴理由者，應於上訴期間屆滿後20日
內向本院補提理由書（均須按他造當事人之人數附繕本）「切勿
逕送上級法院」。
中    華    民    國    98    年    10    月    30    日
                                  書記官  蔡淑貞
附錄本案論罪科刑法條：
中華民國刑法第320條第1項：
（普通竊盜罪、竊佔罪）
意圖為自己或第三人不法之所有，而竊取他人之動產者，為竊盜
罪，處5 年以下有期徒刑、拘役或5 百元以下罰金。
中華民國刑法第354條
（毀損器物罪）
毀棄、損壞前二條以外之他人之物或致令不堪用，足以生損害於
公眾或他人者，處2 年以下有期徒刑、拘役或5 百元以下罰金。


司法院資訊處製作；財團法人民間司法改革基金會備份。
